【裁判字號】    89,訴,361
【裁判日期】    900326
【裁判案由】    違反毒品危害防制條例
【裁判全文】
臺灣花蓮地方法院刑事判決                        八十九年度訴字第三六一號
    公  訴  人  臺灣花蓮地方法院檢察署檢察官
    被      告  甲○○
右列被告因違反毒品危害防制條例案件，經檢察官提起公訴（八十九年度毒偵字第三
二五號、五○六號、六三一號、八十九年度偵字第一八八五號），本院判決如左：
    主  文
甲○○連續施用第一級毒品，累犯，處有期徒刑壹年。扣案附表一編號二、附表二編
號二、三、五、八所示物品均沒收銷燬之。又連續施用第二級毒品，累犯，處有期徒
刑捌月。扣案附表一編號一、附表二編號一所示物品均沒收銷燬之，附表一編號三、
附表二編號七所示物品均沒收。應執行有期徒刑壹年捌月，扣案附表一編號一、二、
附表二編號一、二、三、五、八所示物品均沒收銷燬之，附表一編號三、附表二編號
七所示物品均沒收。
    事  實
一、甲○○曾有違反麻醉藥品管理條例、槍砲彈藥刀械管制條例等前科紀錄，其曾於
    民國八十三年間因違反藥事法案件，經臺灣高等法院花蓮分院判處有期徒刑八月
    確定，於民國八十五年五月十日執行完畢。復於八十八年間因施用毒品案件，經
    本院裁定送觀察、勒戒後，認無繼續施用毒品之傾向，由台灣花蓮地方法院檢察
    署（下稱花蓮地檢署）檢察官於八十八年二月二十日以八十八年度偵字第四五○
    號為不起訴處分確定。甲○○仍不知悔改，又在八十八年五月間，因施用毒品案
    件，經依本院裁定送觀察勒戒後，認有繼續施用毒品之傾向，而經本院於八十八
    年八月十日以八十八年度訴字第二一一號判決判處甲○○應執行有期徒刑十月確
    定（該判決中認定甲○○自八十八年四月初起至同年五月十日止，連續施用第二
    級毒品安非他命多次；復於八十八年五月十一日，施用第一級毒品海洛因一次）
    。詎甲○○又於保護管束期間，基於概括犯意，自八十八年十一月某日起，至八
    十九年六月八日止，連續在花蓮市○○○街二四三號、花蓮市○○路六二五號四
    樓等處，施用第一級毒品海洛因多次。復另行起意並基於概括犯意，自八十八年
    十一月某日起，至八十九年六月八日止，連續在上述二處所，施用第二級毒品安
    非他命多次。嗣於下列時地經查獲：(一)於八十九年二月二十三日經花蓮地檢署觀
    護人採尿送驗後發現甲○○尿液中有安非他命陽性反應而查獲。(二)於八十九年三
    月七日經花蓮縣警察局吉安分局（下稱吉安分局）強制採尿送驗後發現甲○○尿
    液中有安非他命及嗎啡之陽性反應而查獲。(三)於八十九年三月十七日一時三十五
    分許，在台北縣蘆洲市○○街九十五號馨紀旅館六一○室為警臨檢查獲，並扣得
    如附表一所示物品。(四)於八十八年六月九日十九時四十五分許，經花蓮縣警察局
    鳳林分局（下稱鳳林分局）警員持花蓮地檢署檢察官所簽發之搜索票，在花蓮市
    ○○路六二五號四樓查獲，並扣得如附表二所示物品。
二、案經吉安分局、鳳林分局報請、台北縣警察局蘆洲分局報請台灣板橋地方法院檢
    察署呈請台灣高等法院檢察署令轉花蓮地檢署、暨花蓮地檢署觀護人室簽請花蓮
    地檢署檢察官偵查起訴。
    理  由
一、右揭事實，已據被告在本院訊問時坦白承認，並有花蓮縣衛生局煙毒尿液檢驗成
    績書、慈濟醫院濫用藥物檢驗中心檢驗總表、台北縣政府衛生局八十九年四月十
    三日北衛六字第二○三九八號函及台北縣政府衛生局尿液煙毒檢驗成績書、毒品
    初步鑑驗報告單暨扣案如附表一、二所示物品在卷可憑，而附表一編號二、附表
    二編號一至九之物品經送法務部調查局鑑定結果，確認該等物品係如附表一、二
    所載，有該局鑑定通知書四份足參，此外，尚有花蓮地檢署八十八年度偵字第四
    五○號不起訴處分書、本院八十八年度訴字第二一一號判決書各一份附卷足憑，
    事證明確，被告犯行已可認定。
二、查被告前因施用毒品案件，經花蓮地檢署檢察官為不起訴處分確定，又因施用毒
    品案件，經本院判處有期徒刑十月確定，已如前述，被告甲○○於五年內三犯毒
    品危害防制條例第十條之罪，依毒品危害防制條例第二十條第三項前段規定，已
    不適用同條第二項之規定，而應依法論科。核被告所為，係犯毒品危害防制條例
    第十條第一項、第二項之施用第一級、第二級毒品罪，被告先後多次施用海洛因
    、安非他命之犯行，時間緊接，犯罪構成要件相同，顯係基於概括犯意反覆為之
    ，為連續犯，依刑法第五十六條之規定均應以一罪論，並均加重其刑；被告非法
    持有海洛因、安非他命之低度行為，為非法施用之高度行為所吸收，不另論罪。
    被告所犯二罪間，犯意各別，行為互殊，應予分論併罰。再查：被告有前開事實
    欄所述論罪科刑執行情形，此有台灣高等法院被告全國前案紀錄表一份在卷可按
  ，其受有期徒刑執行完畢後，五年以內再犯有期徒刑以上之本罪，為累犯，應依
    法加重其刑，並均遞加重之。爰審酌被告素行不佳、已兩度送觀察勒戒，並曾受
    強制戒治之處分後，仍不知悔改而為本次犯行，顯見其並未徹底根絕施用毒品之
    惡習，再考量其施用毒品期間及被告犯罪後坦承犯行等一切情狀，量處如主文所
    示之刑。末查附表一編號一、二、附表二編號一、二、三、五、八各為海洛因、
    安非他命或殘留上開毒品之殘渣袋、針筒等物品，均應依法宣告沒收銷燬之，附
    表一編號三、附表二編號七之物品為被告所有供本件犯罪所用之物，業據其自承
    在卷可參，應依法宣告沒收，至於附表二編號四之殘渣袋經鑑驗其內並無毒品反
    應，雖為被告所有，但不能證明係供本案犯罪所用之物，附表二編號六為普通香
    煙，非違禁物，雖為被告所有但非供本件犯罪所用之物，附表二編號九、十、十
    二、十三不能證明為被告所有、供本件犯罪所用之物，附表二編號十一之身分證
    與本案無關，均無從宣告沒收，附此敘明。
據上論斷，應依刑事訴訟法第二百九十九條第一項前段，毒品危害防制條例第十條第
一項、第二項、第十八條第一項前段，刑法第十一條前段，第五十六條、第四十七條
、第三十八條第一項第二款、第五十一條第五款，判決如主文。
中        華        民        國    九十    年    三    月    二十六    日
                                    臺灣花蓮地方法院刑事庭
                                        法  官  楊  碧  惠
右正本證明與原本無異。
如對本判決不服，應於送達後十日內，向本院提出上訴狀。（應抄附繕本）
                                        法院書記官
中        華        民        國    九十    年    四    月      三      日
附錄本判決論罪之法律條文：
毒品危害防治條例第十條第一項、第二項：
施用第一級毒品者，處六月以上五年以下有期徒刑。
施用第二級毒品者，處三年以下有期徒刑。
毒品危害防制條例第十八條第一項前段：
查獲之毒品及專供製造或施用毒品之器具，不問屬於犯人與否，均沒收銷燬之。
附表一
編號
一    安非他命一小包（含袋重○．九公克）
二    海洛因小一包（淨重五點八公克，包裝重零點七一公克）
三    施用毒品器具玻璃球一個
附表二
編號
一    安非他命三包（淨重一點七四公克，包裝重零點六八公克）
二    海洛因一包（淨重零點零八公克，包裝重零點二八公克）
三    殘渣袋一只（編號Ｄ者經鑑驗其內有海洛因殘留）
四    殘渣袋一只（編號Ｂ者經鑑驗其內無毒品反應）
五    海洛因殘渣袋一只（淨重零點零二公克，包裝重零點三一公克）
六    香菸四支（無毒品反應）
七    安非他命吸食器一組（經鑑驗有安非他命反應）
八    注射針筒二支（編號ＡＢ者其內有海洛因殘留）
九    注射針筒一支（編號Ｃ者經鑑驗無毒品反應）
十    已使用之生理食生一小瓶及未使用之生理食鹽水一小瓶
十一  變造身分證一張（所涉罪嫌，另案偵辦中）
十二  酒精片七片
十三  空夾鍊袋五百十一只等物。


司法院資訊處製作；財團法人民間司法改革基金會備份。
